臺灣板橋地方法院刑事判決　　　　　　　94年度訴字第1121號
公　訴　人　臺灣板橋地方法院檢察署檢察官
被　　　告　丙○○
上列被告因竊盜案件，經檢察官提起公訴（94年度偵字第6948號
），本院改依簡式審理程序，判決如下：
    主  文
丙○○連續攜帶兇器竊盜，累犯，處有期徒刑壹年拾月。
扣案之鑰匙壹支沒收。
    事  實
一、丙○○前曾因竊盜案件，經本院於民國（下同）92年4 月29
    日以92年度簡上字第38號判決，判處有期徒刑1 年2 月確定
    ；又因侵占案件，經本院於92年7 月3 日以92年度易字第16
    87號判決，判處有期徒刑7 月確定；前揭2 案經本院裁定合
    併定應執行1 年7 月確定，入監執行至93年6 月19日縮刑期
    滿執行完畢（指揮書執畢日期93年7 月5 日）。丙○○猶不
    知悔改，竟基於意圖為自己不法所有之概括犯意，先於94年
    4 月19日18時許，在臺北縣三重市○○路43號前，以自備之
    鑰匙1 支開啟丁○○所管領車號9E─4953號自小客車之電門
    ，竊取得手後，丙○○唯恐上開車輛為警查獲係他人失竊之
    物，復承前之不法所有之概括犯意，於94年4 月19日11時許
    ，在臺北縣三重市○○路上某處，以自己所有客觀上可供作
    為兇器之扳手，竊取乙○○所有車號HT─8750號車牌2 面，
    得手後，將之懸掛於前開所竊得之車輛上使用，以躲避警方
    之查緝。復於94年4 月25日1 時許，丙○○駕駛前開車輛行
    經臺北縣新莊市○○路885 巷25號前時，見甲○○停放於該
    處車號CK─8007號自小貨車上載有白鐵共計131 公斤，遂承
    前之不法所有之概括犯意，徒手竊取前開白鐵得逞。嗣其於
    94年4 月25日4 時50分許，在臺北縣樹林市○○路229 號前
    ，為警當場查獲。
二、案經臺北縣政府警察局樹林分局報請臺灣板橋地方法院檢察
    署檢察官偵查起訴，本院於準備程序進行中，被告就被訴事
    實為有罪之陳述，經告知被告簡式審判程序之旨，並聽取當
    事人之意見後，裁定進行簡式審判程序。
    理  由
一、上開事實，業據被告丙○○於本院準備程序中與審理時皆自
    白不諱，核與被害人丁○○、甲○○於警詢中各陳述失竊之
    情形大致相符，並有臺北縣政府警察局樹林分局搜索扣押筆
    錄、扣押物品目錄表、被害人丁○○出具之贓物認領申請單
    、臺北縣政府警察局車輛失竊（尋獲）電腦輸入單、車輛竊
    盜車牌失竊資料個別查詢報表- 查詢車輛認可資料、三多派
    出所代保管單、被害人甲○○出具之贓物認領保管單各1 件
    及照片8 幀可稽，復有鑰匙1 支扣案可資佐證，是被告上開
    自白核與事實相符，應堪信實。本件事證明確，被告犯行洵
    堪認定，應予依法論科。
二、按刑法第321 條第1 項第3 款之攜帶兇器竊盜罪，係以行為
    人攜帶兇器竊盜為其加重條件，此所謂兇器，其種類並無限
    制，凡客觀上足對人之生命、身體、安全構成威脅，具有危
    險性之兇器均屬之，且祇須行竊時攜帶此種具有危險性之兇
    器為已足，並不以攜帶之初有行兇之意圖為必要，最高法院
    79年度臺上字第5253號判例可資參照。查被告持以行竊被害
    人乙○○車牌之扳手1 支，為被告犯本件竊盜犯行時所攜帶
    之物，業據被告於本院審理時自承在卷（見本院卷宗94年7
    月11日審理筆錄第3 頁），而該工具係屬金屬材質，如以之
    攻擊人體，客觀上顯足以造成相當之傷害，堪認具殺傷力而
    足供兇器之使用。核被告所為，係犯刑法第321 條第1 項第
    3 款之攜帶兇器竊盜罪。被告先後2 次普通竊盜犯行（竊取
    自小客車及竊取白鐵部分）及1 次攜帶兇器竊盜犯行（竊取
    車牌部分），皆時間緊接，所犯又係基本犯罪構成要件相同
    之罪，顯基於概括犯意而為之，應依刑法第56條連續犯之規
    定，從一情節較重之刑法第321 條第1 項第3 款之攜帶兇器
    竊盜罪論處，並加重其刑。再查被告前有如事實欄所示之論
    罪科刑執行情形，有臺灣高等法院被告前案紀錄表1 件在卷
    可按（附於本院卷內），其於有期徒刑之執行完畢後，5 年
    內再犯本件有期徒刑以上之罪，為累犯，應依法遞予加重其
    刑。爰審酌被告之素行（有前揭臺灣高等法院被告前案紀錄
    表可按）、行竊之次數、所造成之危害及犯後坦承犯行態度
    良好等一切情狀，量處如主文所示之刑，以資儆懲。
三、扣案之鑰匙1 支，係被告所有且為犯本件竊盜犯行所攜以使
    用之工具，業據被告於本院審理時自承明確，應依刑法第38
    條第1 項第2 款之規定宣告沒收。至被告持以行竊車牌所用
    之扳手1 支，雖為被告所有，然未據扣案，且被告於本院審
    理時亦供陳於偷竊後丟棄等語在卷（見本院卷宗審理筆錄第
    3 頁），是業已滅失，爰不為沒收之宣告，附予敘明。
據上論斷，應依刑事訴訟法第273 條之1 第1 項、第299 條第1
項、刑法第56條、第321 條第1 項第3 款、第38條第1 項第2 款
、第47條，判決如主文。
本案經檢察官孫治平到庭執行職務。
中　　華　　民　　國　　94　　年　　7 　　月　　28　　日
                    刑事第十五庭  法  官  陳  靜  茹
上正本證明與原本無異
如不服本判決應於送達後10日內向本院提出上訴狀
                                  書記官  廖  美  紅
中　　華　　民　　國　　94　　年　　8 　　月　　1 　　日
附錄本案論罪科刑法條全文
刑法第321條
犯竊盜罪而有左列情形之一者，處六月以上五年以下有期徒刑：
  一、於夜間侵入住宅或有人居住之建築物、船艦或隱匿其內而犯之者。
  二、毀越門扇、牆垣或其他安全設備而犯之者。
  三、攜帶兇器而犯之者。
  四、結夥三人以上而犯之者。
  五、乘火災、水災或其他災害之際而犯之者。
  六、在車站或埠頭而犯之者。
前項之未遂犯罰之。
